臺灣臺中地方法院刑事判決　　　　　　 100年度訴字第2122號
公　訴　人　臺灣臺中地方法院檢察署檢察官
被　　　告　鐘智群
上列被告因違反毒品危害防制條例案件，經檢察官提起公訴（
100年度毒偵字第1981號），被告自白犯罪，本院合議庭裁定改
依簡式審判程序審理，判決如下：
    主  文
鐘智群施用第一級毒品，累犯，處有期徒刑壹年壹月，扣案之第
一級毒品海洛因壹包（含包裝袋，毒品部分驗餘淨重零點零柒伍
零公克）沒收銷燬之，注射針筒壹支，沒收。又施用第二級毒品
，累犯，處有期徒刑參月。主刑部份應執行有期徒刑壹年貳月。
    事  實
一、鐘智群前因施用毒品案件，經觀察、勒戒後，認無繼續施用
    毒品之傾向，於民國89年3 月17日釋放，由臺灣臺中地方法
    院檢察署檢察官以89年度毒偵字第1671號為不起訴處分確定
    。再因施用毒品案件，經送強制戒治，於90年11月21日因停
    止戒治付保護管束未經撤銷，視為執行完畢。又於94年間，
    因竊盜及違反毒品危害防制條例等案件，經本院分別判處有
    期徒刑6 月、1 年，定應執行有期徒刑1 年4 月，嗣經減刑
    為應執行有期徒刑8 月確定，於96年7 月16日縮短刑期執行
    完畢。詎仍不知悛改，復基於施用第一級毒品之犯意，於
    100年5月27日11時、12時許某時，在臺中市○○○路中山醫
    學大學附設醫院急診室廁所內，將毒品海洛因摻水置入針筒
    ，以注射方式，施用第一級毒品海洛因1次後不久，另基於
    施用第二級毒品之犯意，在臺中市○○○路中山醫學大學附
    設醫院急診室廁所內，將甲基安非他命摻入香煙內，施用第
    二級毒品海洛因1次後。嗣於100年5月27日20時55分許，在
    臺中市○區○○路324巷口為警查獲，扣得所持有之第一及
    毒品海品海洛因一包及注射針筒之一支，並經採尿送驗，結
    果呈毒品嗎啡陽性反應，始悉上情。
二、案經臺中市政府警察局第二分局報告臺灣臺中地方法院檢察
    署檢察官偵查起訴。
    理  由
一、上揭事實，業經被告鐘智群於本院坦白承認，而被告為警查
    獲時所採集之尿液，經送詮昕科技股份有限公司檢驗，結果
    呈可待因、嗎啡、安非他命及甲基安非他命陽性反應，有該
    公司濫用藥物尿液檢驗報告1紙在卷可憑，且有第一級毒品
    海洛因1包及注射針筒1支扣案可資佐證；而扣案之海洛因一
    包經送行政院衛生草屯療養院鑑定結果確有檢出海洛因成分
    ，亦有該院草療鑑字第1000600047號鑑定書在卷可安。足認
    被告自白與事實相符，應可採信。又被告前因施用毒品案件
    ，經觀察、勒戒後，認無繼續施用毒品之傾向，於89年3 月
    17日釋放，由臺灣臺中地方法院檢察署檢察官以89年度毒偵
    字第1671號為不起訴處分確定。再因施用毒品案件，經送強
    制戒治，於90年11月21日因停止戒治付保護管束未經撤銷，
    視為執行完畢。又於94年間，因竊盜及違反毒品危害防制條
    例等案件，經本院分別判處有期徒刑6月、1年，定應執行有
    期徒刑1年4月，嗣經減刑為應執行有期徒刑8月確定，於96
    年7月16日縮短刑期執行完畢，有臺灣高等法院被告前案紀
    錄表在卷可參。本件事證明確，被告犯行，堪以認定。
二、核被告所為，係犯毒品危害防制條例第10條第1項、第2項之
    施用第一、二級毒品罪。被告持有第一、二級毒品進而施用
    ，其持有之低度行為，為施用之高度行為吸收，不另論罪。
    又其前因竊盜及違反毒品危害防制條例等案件，經本院分別
    判處有期徒刑6月、1年，定應執行有期徒刑1年4月，嗣經減
    刑為應執行有期徒刑8月確定，於96年7月16日縮短刑期執行
    完畢，有臺灣高等法院被告前案紀錄表在卷可稽。茲被告受
    徒刑之執行完畢，5年以內故意再犯有期徒刑以上之罪，為
    累犯，應依刑法第47條第1項規定，加重其刑。
三、爰審酌被告前已因施用毒品犯行經觀察、勒戒及徒刑之執行
    ，竟仍故態復萌，復行施用毒品不輟，無視於毒品對於自身
    健康之戕害及國家對於杜絕毒品犯罪之禁令；惟衡酌施用毒
    品係屬自戕行為，被告犯罪手段尚屬平和，亦未因此而危害
    他人，所生損害尚非鉅大，而被告於犯後於本院審理時坦承
    犯行，尚見悔意之犯罪後態度，暨施用毒品者均有相當程度
    之成癮性及心理依賴，其犯罪心態與一般刑事犯罪之本質並
    不相同，應側重適當之醫學治療及心理矯治為宜等一切情狀
    ，分別量處如主文所示之刑，並定其應執行之刑；其施用第
    二級毒品罪行之部分，因與不得易科之他罪併合處罰結果而
    不得易科罰金，自毋庸另贅為易科罰金折算標準之記載。
四、至被告為警查獲時所扣得之白色粉末1包，經鑑驗後既含有
    毒品海洛因之成分，已如前述，應依毒品危害防制條例第18
    條第1項前段之規定予以宣告沒收銷燬之。又扣案之注射針
    筒1支，係分別供被告施打毒品海洛因所用之物，爰依刑法
    第38條第1項第2款之規定，於各該主文項下分別為沒收之諭
    知。
據上論斷，應依刑事訴訟法第273條之1第1項、第299條第1項前
段，毒品危害防制條例第10條第1項、第2項、第18條第1項前段
，刑法第11條、第47條第1項、第51條第5款、第38條第1項第2款
，判決如主文。
中    華    民    國    100    年    8    月    24    日
                  刑事第十七庭  法  官  劉邦繡
上正本證明與原本無異。
如不服本判決，應於收送達後10日內向本院提出上訴書狀（應敘
述具體理由並附繕本）。
上訴書狀如未敘述理由，應於上訴期間屆滿後20日內補提理由書
於本院。
                                書記官  施玉卿
中    華    民    國    100    年    8    月    24    日
論罪之法條全文：
毒品危害防制條例第10條
施用第一級毒品者，處六月以上五年以下有期徒刑。
施用第二級毒品者，處三年以下有期徒刑。